臺灣高等法院刑事判決
109年度上訴字第4002號
上  訴  人  
即  被  告  鍾軒倫（原名鍾添淦）




上列上訴人因違反森林法案件，不服臺灣桃園地方法院109年度
審訴字第813號，中華民國109年8月5日第一審判決（起訴案號：
臺灣桃園地方檢察署108年度偵字第15436、19074號），提起上
訴，本院判決如下：
    主  文
上訴駁回。
鍾軒倫緩刑參年。並應履行如附件貳（臺灣桃園地方法院109年
度壢司簡調字第1198號調解筆錄）調解內容之賠償金額。
    事實及理由
一、本案經本院審理結果，認第一審以上訴人即被告鍾軒倫：㈠
    犯森林法第52條第3項、第1項第1款、第4款、第6款之竊取
    森林主產物貴重木罪，並於有偵查犯罪職權之機關及公務員
    知悉其犯罪前，供認犯罪並接受裁判，依自首規定減輕其刑
    ，判處有期徒刑7月，併科罰金新臺幣（下同）95萬4,630元
    ，罰金如易服勞役，以3,000元折算1日；㈡犯森林法第52條
    第3項、第1項第1款、第4款、第6款之竊取森林主產物貴重
    木罪，處有期徒刑1年1月，併科罰金383萬8,440元，罰金如
    易服勞役，以罰金總額與1年之日數比例折算。應執行有期
    徒刑1年5月，併科罰金400萬元，罰金如易服勞役，以罰金
    總額與1年之日數比例折算。扣案之車牌號碼000-0000號自
    用小客車1輛沒收。核其認事用法及量刑、沒收之諭知，均
    無不當，應予維持，並引用第一審判決書記載之事實、證據
    及理由（如附件壹，緩刑諭知部分，另詳後述）。
二、被告上訴意旨略以：被告於偵查期間，已向檢察官提出轉為
    污點證人，且以證人身分出庭數次；復為自首並提供寄放家
    中之殘留木材供為證據，全案均據實以答，未再與共犯聯絡
    或有再犯情事。目前已有正常工作，且須負擔家中生計，也
    與林務局成立調解，原審量刑過重等語。
三、按證人保護法第14條減輕其刑之規定，限於同法第2條所列
    刑事案件，且經檢察官事先同意者為限。經查，被告固於偵
    查程序中，以證人身分具結作證，然與前開減輕其刑之規定
    並不相合。再關於刑之量定及緩刑之宣告，係實體法上賦予
    法院得為自由裁量之事項，倘其未有逾越法律所規定之範圍
    ，或濫用其權限，即不得任意指摘為違法。原審判決就被告
    犯罪情節已予明白認定，並就前述犯罪㈠部分，適用刑法第6
    2條自首規定，減輕其刑；且依刑法第57條規定，以被告之
    責任為基礎，審酌被告行為對國家財產及森林資源之保育造
    成損害，惟其犯罪後坦承犯行，態度良好，衡以被告犯罪之
    動機、目的、手段、情節、參與程度、所生危害暨其素行等
    一切情狀，就犯罪㈠、㈡分別量刑，並定應執行之刑。所量處
    之刑度，亦無逾越法定範圍或濫用權限之明顯違法情事，且
    屬極為低度之刑，均無上訴意旨所指量刑過重之情形。又被
    告於原審審理時，並未與林務局成立和解或調解，賠償損害
    以取得諒解，原審未為緩刑宣告，亦難遽指其裁量失當。因
    認被告上訴，並無理由，應予駁回。
四、末查，被告前於102年2月27日因公共危險罪，經臺灣桃園地
    方法院以102年度交簡字第6號判決，諭知應執行有期徒刑7
    月，如易科罰金以1,000元折算1日，緩刑2年確定，緩刑期
    間為102年2月27日至104年2月26日，緩刑期滿未經撤銷，有
    本院被告前案紀錄表之記載可憑。依刑法第76條規定，其刑
    之宣告失其效力，即與未曾受有期徒刑以上刑之宣告者相同
    ，而與刑法第74條第1款規定之緩刑條件並無不符。又被告
    已於本院審理期間，與行政院農業委員會林務局新竹林區管
    理處成立調解，有調解筆錄可憑（見本院卷第71、72頁），
    並據告訴代理人陳明：如果被告願意履行調解條件，請酌予
    適當之刑責，對於是否諭知緩刑，則沒有其他意見等語（見
    本院卷第106、107頁）。參以被告業於110年1月11日按前述
    調解內容，給付首期賠償金額，有郵政跨行匯款申請書可稽
    （見本院卷第111頁），確有彌補損害之積極行為，因認被
    告經此偵審程序與原審刑之宣告後，已知警惕，信無再犯之
    虞，本案所宣告之刑，以暫不執行為適當，爰併諭知緩刑3
    年（依法不及於沒收之宣告），用啟自新，以勵來茲。並斟
    酌本案情節與告訴代理人之意見陳述，依刑法第74條第2項
    第3款規定，諭知以被告履行如附件貳所示內容之損害賠償
    ，作為緩刑條件，如有違反上開負擔，且情節重大者，依刑
    法第75條之1第1項第4 款之規定，仍得撤銷其緩刑之宣告，
    併此敘明。
據上論斷，應依刑事訴訟法第373 條、第368條，刑法第74條第1
項第1 款、第2項第3款，判決如主文。
本案經檢察官李允煉提起公訴，檢察官王正皓到庭執行職務。
中　　華　　民　　國　　110 　年　　1 　　月　　29　　日
                  刑事第六庭    審判長法　官    劉方慈
                                      法　官    許曉微
                                      法　官    曹馨方
以上正本證明與原本無異。
如不服本判決，應於收受送達後20日內向本院提出上訴書狀，其
未敘述上訴之理由者並得於提起上訴後20日內向本院補提理由書
（均須按他造當事人之人數附繕本）「切勿逕送上級法院」。
                                      書記官    陳韻如
中　　華　　民　　國　　110 　年　　2 　　月　　1 　　日